臺灣臺南地方法院民事裁定
111年度司監宣字第13號
聲  請  人  王陳玉里

受
監護宣告人  王盟達  

關  係  人  王盟登  

上列聲請人請求改定會同開具財產清冊之人事件，本院裁定如下
：
    主    文
指定王盟登（男，民國00年0月00日生，身分證統一編號：Z0000
00000號)為受監護宣告之人王盟達（男、民國00年0月00日生、
身分證統一編號：Z000000000號）之會同開具財產清冊之人。
聲請程序費用新臺幣壹仟元由受監護宣告人王盟達負擔。
    理    由
一、本件聲請意旨略以：受監護宣告人王盟達前經鈞院88年度禁
    字第84號民事裁定宣告為禁治產人，再以98年度監字第25號
    裁定聲請人為其法定監護人，爰依法聲請鈞院准予指定王盟
    登為會同開具財產清冊之人等語。
二、按民法總則中華民國97年5月2日修正之條文施行前，已為禁
    治產宣告者，視為已為監護宣告，並於修正施行後，適用修
    正後之規定，此觀民法總則施行法第4條第2項之規定自明。
    又中華民國97年5月2日修正之民法親屬編第四章條文施行前
    所設置之監護人，於修正施行後，適用修正後之規定，民法
    親屬編施行法第14條之2 亦定有明文。從而，前受禁治產宣
    告者，視為新修正之監護宣告。復按受監護宣告之人應置監
    護人；法院為監護之宣告時，應依職權就配偶、四親等內之
    親屬、最近一年有同居事實之其他親屬、主管機關、社會福
    利機構或其他適當之人選定一人或數人為監護人，並同時指
    定會同開具財產清冊之人，修正後之民法第1110條、第1111
    條第1項定有明文。
三、經查，聲請人主張其子女王盟達前經本院以88年度禁字第84
    號裁定宣告為禁治產人，並因原法定代理人王可以死亡，再
    經98年度監字第25號裁定由聲請人為其監護人等事實，有聲
    請人所提戶籍謄本在卷可稽，且經本院依職權調取本院88年
    度禁字第84號裁判原本及本院98年度監字第25號卷宗核閱無
    誤，則參諸上開民法總則施行法第4條第2項規定，應視為王
    盟達已受監護宣告，是聲請人依上開民法第1111條第1項規
    定，聲請為受監護宣告之人指定會同開具財產清冊之人，自
    屬合法。本院審酌受監護宣告之人之兄弟王盟登同意擔任本
    件會同開具財產清冊之人，此有聲請人所提出之戶籍謄本、
    關係人王盟登出具之同意書、印鑑證明書在卷可稽，故由關
    係人王盟登擔任會同開具財產清冊之人，應無不適之處，爰
    指定關係人為會同開具財產清冊之人。
四、依家事事件法第164條第2項，裁定如主文。
中　　華　　民　　國　　111 　年　　4 　　月　　11　　日
       家事法庭       司法事務官　黃尹貞
以上正本係照原本作成。
如對本裁定抗告，須於裁定送達後10日內向本院提出抗告狀，並
應繳納抗告費新臺幣1,000元。
中　　華　　民　　國　　111 　年　　4 　　月　　12　　日
                              書  記  官　洪培綺